臺灣高雄地方法院刑事判決
111年度審交易字第92號
公  訴  人  臺灣高雄地方檢察署檢察官
被      告  黃武藏



上列被告因公共危險案件，經檢察官提起公訴（111年度偵字第2
259號），因被告於準備程序進行中就被訴事實為有罪之陳述，
經本院裁定改依簡式審判程序審理，判決如下：
    主  文
黃武藏犯不能安全駕駛動力交通工具罪，處有期徒刑捌月。
    事實及理由
一、本件被告黃武藏所犯非死刑、無期徒刑、最輕本刑為3年以
    上有期徒刑之罪或高等法院管轄第一審案件，其於準備程序
    進行中，就被訴事實為有罪之陳述，經告知簡式審判程序之
    旨，並聽取當事人之意見後，本院認宜進行簡式審判程序，
    爰依刑事訴訟法第273條之1第1項規定，裁定進行簡式審判
    程序。又因改行簡式審判程序之故，依刑事訴訟法第159條
    第2項之規定，本件不受同法第159條第1項傳聞法則之限制
    ，合先敘明。
二、本案犯罪事實及證據，除證據部分增列「被告於本院審理時
    之自白」外，其餘均引用檢察官起訴書所載（如附件）。
三、按行為後法律有變更者，適用行為時之法律。但行為後之法
    律有利於行為人者，適用最有利於行為人之法律，刑法第2
    條第1項定有明文。查被告為本案行為後，刑法第185條之3
    業於民國111年1月28日修正公布施行，並於同年月30日生效
    。修正後刑法第185條之3第1項第1款之不能安全駕駛動力交
    通工具罪之法定刑業由「2年以下有期徒刑，得併科20萬元
    以下罰金」修正為「3年以下有期徒刑，得併科30萬元以下
    罰金」，經比較新舊法之規定，修正後刑法第185條之3第1
    項第1款之規定並未有利於被告，依前揭規定，應適用被告
    行為時即修正前刑法第185條之3第1項第1款之規定。　
四、論罪科刑：
　㈠核被告所為，係犯修正前刑法第185條之3第1項第1款之不能
    安全駕駛動力交通工具罪。 
　㈡檢察官起訴書雖記載被告前因不能安全駕駛案件，分別經法
    院判決處有期徒刑5月、8月確定，於110年10月6日執行完畢出
    監，被告於受有期徒刑執行完畢後，5年內故意再犯本案有
    期徒刑以上之罪，為累犯等語。然檢察官未具體指出被告前
    案紀錄表以外之證明方法證明被告構成累犯之事實及其應加
    重其刑之事項，依最高法院刑事大法庭110年度台上大字第5
    660號裁定意旨，本院自無庸就此部分依職權調查並為相關
    之認定，亦無庸依刑法第47條第1項規定加重其刑，且被告
    此部分前科素行僅須依刑法第57條第5款規定於量刑時予以
    審酌即可，附此敘明。
　㈢爰以行為人之責任為基礎，審酌被告理應知悉酒精對人之意
    識能力具有不良影響，仍於酒後吐氣酒精濃度高達每公升1.
    10毫克狀況下，罔顧公眾之交通安全，騎乘普通重型機車行
    駛於道路上，所為實可非議；然念被告犯後坦承犯行，態度
    尚可，且行車期間幸未肇事致他人受傷，危害尚未擴大；兼
    衡被告於本院審理時自陳之智識程度及經濟狀況（詳見本院
    審交易卷第119頁）、前有多次犯酒後不能安全駕駛動力交
    通工具罪經法院論罪科刑之素行（詳見卷附臺灣高等法院被
    告前案紀錄表）等一切情狀，量處如主文所示之刑。
據上論斷，應依刑事訴訟法第273條之1第1項、第299條第1項前
段、第310條之2、第454條第2項，判決如主文。
本案經檢察官簡弓皓提起公訴，檢察官范文欽到庭執行職務。
中　　華　　民　　國　　111 　年　　6 　　月　　15　　日
                  刑事第五庭    法　官  林明慧
以上正本證明與原本無異。
如不服本判決應於收受送達後20日內向本院提出上訴書狀，並應
敘述具體理由；如未敘述上訴理由者，應於上訴期間屆滿後20日
內向本院補提理由書（均須按他造當事人之人數附繕本）「切勿
逕送上級法院」。
中　　華　　民　　國　　111 　年　　6 　　月　　15　　日
                                 書記官  鄭永媚
附錄論罪科刑法條： 
修正前中華民國刑法第185 條之3 第1 項第1 款
駕駛動力交通工具而有下列情形之一者，處2年以下有期徒刑，
得併科20萬元以下罰金：
一、吐氣所含酒精濃度達每公升零點二五毫克或血液中酒精濃度
    達百分之零點零五以上。
附件：　　　　　　　　　　　　　　　　
臺灣高雄地方檢察署檢察官起訴書
                                     111年度偵字第2259號
　　被　　　告　黃武藏　男　60歲（民國00年00月00日生）
　　　　　　　　　　　　住嘉義縣○○市○村里0鄰○○○0號
　　　　　　　　　　　　居高雄市○○區○○街000號3樓
　　　　　　　　　　　　國民身分證統一編號：Z000000000號
上被告因公共危險案件，已經偵查終結，認應提起公訴，茲將犯
罪事實及證據並所犯法條分敘如下：
　　　　犯罪事實
一、黃武藏前因不能安全駕駛案件，分別經法院判決處有期徒刑5
    月、8月確定，於民國110年10月6日執行完畢出監。詎仍不知悔
    改，於110年12月8日16時許起至同日17時許止，在高雄市三
    民區三民公園飲用米酒後，明知吐氣所含酒精濃度達每公升0.
    25毫克以上者，已不得駕駛動力交通工具，竟仍基於酒後駕駛
    動力交通工具之犯意，於同日20時35分許前某時，酒後騎乘車
    牌號碼000-000號普通重型機車上路。嗣於同日20時35分許，行
    經高雄市三民區十全二路與嫩江街口，因未兩段式左轉為警攔
    查，發現其身上渾身酒氣，並於同日20時40分許施以檢測，
    測得其吐氣所含酒精濃度為每公升1.10毫克，而查悉上情。
二、案經高雄市政府警察局三民第一分局報告偵辦。
　　　　證據並所犯法條
一、上揭犯罪事實，業據被告黃武藏於警詢及檢察官偵訊時均坦
    承不諱，復有高雄市政府警察局三民第一分局三民派出所酒精
    測試報告、呼氣酒精測試器檢定合格證書、高雄市政府警察
    局舉發違反道路交通管理事件通知單影本及車輛詳細資料報表各
    1份在卷可參，足認被告自白與事實相符，是本件事證明確，
    被告犯嫌應堪認定。
二、核被告黃武藏所為，係犯刑法第185條之3第1項第1款之酒後
    駕車罪嫌。又被告有如犯罪事實欄所示之刑案紀錄，有刑案資料
    查註紀錄表可佐，其於有期徒刑執行完畢5年內，復故意犯本件
    有期徒刑以上之罪，為累犯，請依刑法第47條第1項之規定及
    司法院大法官會議第775號解釋意旨，裁量是否加重其刑。
三、依刑事訴訟法第251條第1項提起公訴。
　　此　致
臺灣高雄地方法院
中　　華　　民　　國　 111　　年　　1 　　月　　12　　日
　　　　　　　　　　　　　檢　察　官　簡 弓 皓
上正本證明與原本無異
中　　華　　民　　國　 111　　年　　1 　　月　　19　　日
                          書  記  官  邱 翠 梅
所犯法條:刑法第185條之3　　
中華民國刑法第185條之3
駕駛動力交通工具而有下列情形之一者，處2 年以下有期徒刑，
得併科20萬元以下罰金：
一、吐氣所含酒精濃度達每公升零點二五毫克或血液中酒精濃度
    達百分之零點零五以上。
二、有前款以外之其他情事足認服用酒類或其他相類之物，致不
    能安全駕駛。
三、服用毒品、麻醉藥品或其他相類之物，致不能安全駕駛。
因而致人於死者，處3 年以上10年以下有期徒刑；致重傷者，處
 1 年以上7 年以下有期徒刑。